# 请教陈版企业合并相关问题

提问人：chasedream007 时间：2012-06-04 10:56:40
回复 nikankan 的帖子
可能是为了避免直接转让土地、厂房需要交纳营业税，所以用土地、厂房对其进行增资，这样可以免营业税。
但是我觉得如果认定为资产重组的过程中整体转让的话，也是可以免营业税的？

回答人：chenyiwei
建议关注交易的真实目的，如果实质上是为了实现C对A的一组构成业务的资产的购买，交易完成后C持有B的全部股权，就不是反向购买，而从整体上是B对C的非同一控制下业务合并。